

NUNO SANTOS

Email: nunosantoswebdesigner@gmail.com Site: nuno-santos.netlify.com

Sou Frontend e Web Developer com 3 anos de experiência profissional e tenho as duas habilidades, programação e design, o que me torna um pouco estranho mas também apto para realizar diferentes tarefas. Tenho experiência como Webdesigner a desenvolver <u>websites para Ramo Imóbiliario</u> e também como Frontend na área dos <u>Quiosques de Pagamentos</u>.

As minhas prespectivas para o futuro são simples, continuar a aprender e manter-me sempre na crista da onda, pois considero que o estudo e informação contínua, são os ingredientes certos para o crescimento nesta área.

EXPERIÊNCIA

Front-End Developer

Óbidos/Lisboa, Portugal

Share IT

Setembro 2019 - Presente Data

- Integração de Layouts em (M.V.C) Umbraco Plataform
- Desenvolvimento de Websites, Desktop e Mobile em Less, Bootstrap 4, Jquery
- Integração de Componentes em React JS

Tecnologias: JavaScript, JQuery, Git & Git Bash, Vue.js, React.js, SCSS, SASS, CSS Grid, VS Code

Front-End Developer

Óbidos/Lisboa, Portugal

<u>Innovation Makers</u>

Agosto 2018 - Agosto 2019

- Integração de Layouts em JavaScript (M.V.C)
- Adaptações de funcionalidades em Quiosques de Pagamentos
- Criação de animações para APP de Quiosques de Pagamentos
- Noções de Full Satck, Frontend, Backend e MiddleWare e comunicação com API
- Montagem de equipamentos em Quiosques de Pagamentos
- Responsável pela supervisão de Estágios Profissionais

Tecnologias: JavaScript, BackBone, JQuery, Require.js, Git & Git Bash, Vue.js, React.js, SCSS, SASS, CSS Grid, VS Code

Web Designer

Óbidos, Portugal

<u>Janela Digital</u>

Setembro 2016 - Agosto 2018

- Desing e Desenvolvimento de Websites para o ramo Imobiliário
- Criação de Templates e integração em C.R.M. para venda em Webstore
- Criação de Plugins para Webstore (P.H.P.)
- Desenvolvimento de Templates para WebSite Builder
- Desenvolvimento de wesbsites personalizados com acompanhamento do cliente através de Abode X.D.

 $\label{thm:conologias:PHP,XML,LESS,JavaScript,Jquery,Adobe\,XD,Adobe\,Photoshop,Adobe\,Illustrator,FileZilla$

EDUCAÇÃO

Estagiágio Profissional, Web Developer

Lisboa & Óbidos, PT

NOTA: 15

<u>Innovation Makers</u> Maio 2016 - Setembro 2016

- Indrodução à linguagem Java
 Indrodução ao Intelli I IDFA
- Indrodução ao IntelliJ IDEA
 Indrodução aos comendos n
- Indrodução aos comandos no terminal, consola e shell
- Indrodução aos conceitos git e controlo de versões
 Desenvolvimento de Manual de Instruções para Quisques de Pagamentos
- Desenvolvimento de Software para gerir uma Biblioteca

Curso Profissional, Programação Web

Caldas da Rainha, PT

NOTA: 17

C.E.N.C.A.L.

Setembro 2015 - Maio 2016

- Indrodução aos conceitos de Algoritmia e Programação
- Programação em pseudo-código em Skecth
- Indrodução às Tecnologias C#, ASP.net, HTML & CSS
 Indrodução aos conceitos de Editor de Texto e de I.D.E.
- Programação em linguagem SQL
- Programação em ASP.NET.
- Criação de um website para um Restaurante
- Criação de um Projecto Final de Curso

SKILLS

HTML5 Netlify Require.js CSS3 Node JS Visual Code SASS/LESS **NPM** Sublime Text Mongo bd Adobe XD JavaScript Contentfull Photoshop JQuery Illustrator PHP React.js Vue.js Mac OS X Git P5.js GitHub Pages Windows

URLs e Referências disponíveis